Yuri Quezada

UI Designer

	+51	93401	.5384
--	-----	-------	-------

Devmente





UI Designer interesada en ser partícipe de la creación de productos digitales intuitivos, amigables y eficientes. Con conocimientos y experiencia en diseño de interfaces de usuarios, desarrolo de aplicaciones y arquitectura de software, he contribuido eficazmente en equipos multidisciplinarios.

EXPERIENCIA

Ssr UI Designer

Enero 2022 - Presente

- Conceptualicé, diseñé y construí un sistema de diseño que pueda ser reutilizado, dando como resultado tiempos de entrega más cortos para nuevos proyectos.
- Diseñé prototipos de alta fidelidad basado en componentes e interacciones para una mejor experiencia.
- Definí un lineamiento de organización de los proyectos de diseño y delegué responsabilidades a los nuevos diseñadores, logrando una adaptación más eficiente y mejorando el flujo de trabajo entre el equipo de diseño y desarrollo.

UI Designer Devmente

Mayo 2020 - Diciembre 2021

- Fomenté el uso de herramientas colaborativas de diseño web y mobile para facilitar el flujo de trabajo entre el área de diseño y desarrollo.
- Estuve en constante comunicación con los clientes y usuarios para identificar sus necesidades y objetivos.
- Conceptualicé y diseñé wireframes para que sean testeados por los usuarios.
- Diseñé prototipos de alta fidelidad basado en componentes e interacciones.

Architecture IT Internship

Rimac Seguros

Marzo 2020 - Presente

- Mejoré la experiencia de usuario de la difusión de buenas prácticas y lineamientos para el equipo de arquitectura.
- Integré un sistema centralizado de manejo de datos, logrando una comunicación más eficiente con los Chapter Leaders y Project Managers.

Web Designer

Turismoi

Junio 2019 - Diciembre 2019

- Diseñé y desarrollé componentes para la optimización de la web Turismoi.
- Propuse marcos de trabajo para el diseño de interfaz.

Web Content Editor

Media Marketing Lab

Marzo 2019 - Junio 2019

- Mejoré sitios web, identificando errores de diseño.
- Implementé fórmulas de Excel para manipular en menos tiempo el ingreso de Stock en los respectivos Ecommerce.

EDUCACIÓN

Software Engineer

Holberton School | 2021 - 2022

Escuela de Ciencia de la computación

Front End Developer

Laboratoria | 2018 - 2019

Bootcamp intensivo de programación

Ingeniería de Sistemas

Universidad Nacional del Callao | 2018 - 2022

Carrera universitaria de Ingeniería

SKILLS

Figma (Avanzado)

Balsamiq (Básico)

HTML (Intermedio)

CSS (Intermedio)

Adobe Illustrator (Básico)

INTERESES

User Interface Design Interaction Design

Computer science

Software architecture

IDIOMAS

Español (Nativo)

Inglés (Intermedio)